# 有限合伙企业优先级资本金固定收益视为企业的收益分配还是资金占用费

提问人：WMHCPA2018 时间：2019-02-16 14:01:43
有限合伙企业 A 的合伙协议中约定，定期向有限合伙人 B 支付年化 7%的收益，收益的计算方式为优先级实际出资本金（扣除已分配的出资本金）
*7%*当年实际占用天数/365。有限合伙人 B出资额作为优先级资金，回本后不参与后期的收益分配。
分配顺序约定：(1)每年支付优先级固定收益；（ 2 ）优先级资本金；（ 3 ）其他合伙人实缴资本金......
问题：
Q1：A向 B 支付的固定收益是作为企业分红（因为协议中分配顺序有明确规定，而合伙企业是先分后税，合伙企业法也没有明确禁止亏损时进行 “分红 “），还是作为财务费用（因为约定定期支付占用费用，合伙企业第一年是亏损，依然支付此固定支出，又不符合利润分配/分红的定义）。
Q2: 此种情况的优先级资金是作为合伙人资本核算，还是作为债权用长期应付款来核算。
Q3: 合伙企业亏损是否可以提前进行分红（利润分配）？亏损期间支付的 7% 收益是否应视为财务费用？

回答人：chenyiwei
这种情况，不论是合伙企业自身报表中，还是对合伙企业具有控制权的合伙人（一般是劣后级 LP）的合并报表中，都应将优先级 LP的出资作为负债，归属于优先级 LP 的收益实际上属于利息支出，而不是利润分配。计入财务费用的优先级收益，不论合伙企业有无足够利润，均是如此。
请参考：《瑞华研究 2010 ～ 2016 汇编》之 “问题 3-2-102（公司将其所控制的有限合伙企业等特殊主体纳入合并报表范围的具体操作问题）”。